【裁判字號】    98,上易,30
【裁判日期】    980309
【裁判案由】    竊盜
【裁判全文】
臺灣高等法院花蓮分院刑事判決          98年度上易字第30號
上  訴  人
即  被  告  甲○○
上列上訴人因竊盜案件，不服中華民國97年12月17日臺灣花蓮地
方法院97年度易字第425號第一審判決（起訴案號：臺灣花蓮地
方法院檢察署97年度偵字第3004號），提起上訴，本院判決如下
：
    主  文
上訴駁回。
    理  由
一、按不服地方法院之第一審判決而上訴者，應向管轄第二審之
    高等法院為之。上訴書狀應敘述具體理由；第二審法院認為
    上訴書狀未敘述理由者，應以判決駁回之，刑事訴訟法第36
    1條第1項、第2項、第367條前段，分別定有明文。所謂不服
    第一審判決之具體理由，必係依據卷內既有訴訟資料或提出
    新事證，指摘或表明第一審判決有何採證認事用法或量刑等
    足以影響判決本旨之不當或違法，而構成應予撤銷之具體事
    由，始克當之；倘僅泛言原判決認定事實錯誤、違背法令、
    量刑失之過重或輕縱，而未依上揭意旨指出具體事由，或形
    式上雖已指出具體事由，該事由縱使屬實，亦不足以認為原
    判決有何不當或違法者，皆難謂係具體理由，俾與第二審上
    訴制度旨在請求第二審法院撤銷、變更第一審不當或違法之
    判決，以實現個案救濟之立法目的相契合（最高法院著有97
    年度台上字第892號判決可參）。
二、上訴人即被告甲○○不服原審判決，具狀提起上訴，其上訴
    理由略謂：(一)原判決以上訴人就被告以外之人於審判外之言
    詞陳述，業於本院準備程序中及審理時表示對於證據能力「
    沒有意見」，但上訴人表示沒有意見，並不代表同意共同被
    告鄧添富警詢之陳述做為證據，原審判決所載，恐與刑事訴
    訟法第159條規定不合；(二)原判決除共同被告鄧添富之陳述
    外，查卷內並無其他積極證據，足以認定上訴人與共同被告
    鄧添富有犯意聯絡及行為分擔之情事，但鄧添富與上訴人間
    有無仇恨？其有無挾怨報復而為不實之陳述？原審判決未詳
    查而遽以竊盜罪相繩，尚嫌率斷云云。惟查，有關證據能力
    部分，業經原審於判決理由一敘明審酌該等言詞或書面陳述
    作成之情況，核無違法取證及證明力明顯過低之瑕疵，而認
    以之作為證據為適當，依刑事訴訟法第159條第1項及第159
    條之5規定，認有證據能力（見原判決第2頁）等語明確，並
    無何違法或不當之處。又證人鄧添富於警詢、偵查及原審作
    證所述，其與上訴人共同竊盜之時間、地點、事後如何處置
    贓物、變賣贓物所得款項之分配等細節事項均證述一致且具
    體明確，其與上訴人既無怨仇（見原審卷第58頁），衡情當
    無自陷偽證罪而構詞誣賴上訴人，或以虛構事實陷害上訴人
    之理，其證述情節應非捏造，自足採信。原判決據以採用，
    並審酌卷證資料，認上訴人確有參與竊盜行為，難謂不知情
    等語，認事用法並無何違誤。上訴意旨仍執前詞否認犯罪，
    未提出新事證，指摘或表明第一審判決有何採證認事，足以
    影響判決本旨之不當或違法，而構成應予撤銷之具體事由。
    揆諸上開說明，其上訴自不合法律上之程式，且無從命補正
    ，應予駁回，並不經言詞辯論為之。
據上論斷，應依刑事訴訟法第367條前段、第372條，判決如主文
。
中    華    民    國    98    年     3     月    9    日
                           審判長法  官  謝志揚
                                 法  官  劉雪惠
                                 法  官  林鳳珠
以上正本證明與原本無異。
本件不得上訴。
                                 書記官  徐文彬
中    華    民    國    98    年    3     月    9     日


司法院資訊處製作；財團法人民間司法改革基金會備份。
